

GABRIEL AIZMAN

ANALISTA PROGRAMADOR DESARROLLADOR WEB

ACERCA DE MI

Durante los últimos 2 años, he estado involucrado en lenguajes de programación como JAVA, JAVASCRIPT, HTML, CSS, SASS y C#.

Previo a esto, trabajé en el sector bancario y financiero por más de 14 años. Estos roles me permitieron desarrollar habilidades de liderazgo y gestión, así como habilidades efectivas de comunicación y colaboración.

Estoy acostumbrado a mantener la calma mientras trabajo en entornos de alta presión y tengo fuertes habilidades para resolver problemas.

En el último año estudié y me formé en el área de IT, tomando cursos de Desarrollo Web, así como cursando la carrera de Analista de Sistemas en el Instituto ORT de Buenos Aires.

Estoy buscando un nuevo desafío que me permita desarrollar aún más mis habilidades como



EXPERIENCIA LABORAL

-BANCO CREDICOOP COOP. LTDO.

Mar 2020 - Aug 2022

Tesorero de sucursal

-BANCO CREDICOOP COOP, LTDO.

Jun 2014 - Mar 2020

Cajero

-METROPOLIS CIA. FINANCIERA

Dec 2012 - Jun 2014

Analista de Riesgo Crediticio

-METROPOLIS CIA. FINANCIERA

May 2010 - Dec 2012

Tesorero / Responsable de sucursal



EDUCACIÓN

-INSTITUTO ORT ARGENTINA

Aug 2021 - Present

ANALISTA DE SISTEMAS

-CODER HOUSE

Oct 2022 - Dec 2022

JAVASCRIPT

Aug 2022 - Oct 2022

DESARROLLADOR WEB



CONTACTO





gabaiz88@gmail.com





https://gabaiz88.github.io/Mi_portfolio,



https://github.com/gabaiz88



IDIOMAS



- HTML
- CSS
- JAVASCRIPT
- NODE.JS
- JAVA
- GITHUB
- SOL
- C#
- PHOTOSHOP



